ACORDAO-COMPLETO-2418035

ACÓRDÃO DE RELAÇÃO

ACÓRDÃO DE RELAÇÃO 1720/2020 ATA 25/2020 - PLENÁRIO

Acórdão 1720/2020-TCU-Plenário
	Tratam os autos de embargos de declaração contra Acórdão relacionado 1.145/2020-TCU-Plenário interpostos pela empresa Helisul Taxi Aéreo Ltda., que representou a este Tribunal de Contas acerca de possíveis irregularidades no âmbito do Pregão 18-2019, de responsabilidade do Departamento de Polícia Rodoviária Federal (DPRF) , cujo objeto era a contratação de empresa especializada para manutenção dos helicópteros pertencentes ao DPRF. 
	Considerando que, por meio do Acórdão 256/2020-TCU-Plenário, este Tribunal não conheceu da Representação, visto não estarem presentes os requisitos de admissibilidade previstos no art. 113, § 1º, da Lei 8.666/1993, c/c os arts. 235 e 237, inc. VII, do Regimento Interno deste Tribunal, e no art. 103, § 1º, da Resolução-TCU 259/2014.
	Considerando que, inconformada, a empresa ingressou com pedido de reexame, requerendo anulação ou modificação da decisão acima, e que seu recurso não foi conhecido em razão da ausência de legitimidade e interesse recursal, por meio do Acórdão 1145/2020-TCU-Plenário, aqui combatido, uma vez que o interesse público já foi resguardado por ocasião das ações de controle empreendidas por este Tribunal, e tendo em vista que o instituto da representação não se presta à tutela de interesse subjetivo da recorrente;
	Considerando que a oposição dos embargos pela Helisul Taxi Aéreo Ltda. demonstra mero inconformismo em razão do não conhecimento do pedido de reexame (Acórdão 1145/2020-TCU-Plenário) . 
	Considerando que a empresa não consegue demonstrar sua legitimidade para intervir nos autos e consequentemente não preenche o requisito afeto ao interesse recursal;
	Considerando que o mencionado paradigma citado pela embargante (Acórdão 1776/2017-TCU-Plenário) trata da convergência de interesses públicos e privados como elemento autorizador da admissão de representantes como interessadas, situação que não se amolda ao presente caso, já que, nos termos do exame técnico (peça 24) , não restaram demonstradas irregularidades na condução do Pregão Eletrônico 18/2019, conduzido pela Polícia Rodoviária Federal.
	ACORDAM os ministros do Tribunal de Contas da União, reunidos em sessão de Plenário, com fundamento nos artigos arts. 32, inciso II, e 34 da Lei 8.443/92, c/c os arts. 143, IV, alínea "b", 277, inciso III, 280, caput, e 287 do Regimento Interno, em não conhecer dos embargos de declaração interpostos, em razão da ausência de legitimidade e interesse recursal, e determinar o seu arquivamento, de acordo com os pareceres emitidos nos autos.
1. Processo TC-Processo 000.443/2020-4 (REPRESENTAÇÃO) 
	1.1. Recorrente: Helisul Taxi Aéreo Ltda. (75.543.611/0001-85) .
	1.2. Órgão/Entidade: Departamento de Polícia Rodoviária Federal.
	1.3. Relator: Ministro Aroldo Cedraz.
	1.4. Representante do Ministério Público: não atuou.
	1.5. Relator da deliberação recorrida: Ministro Aroldo Cedraz.
	1.6. Unidades Técnicas: Secretaria de Recursos (Serur) ; Secretaria de Controle Externo de Aquisições Logísticas (Selog) .
	1.7. Representação legal: Gean Carlos Ferreira de Moura Aguiar (61174/OAB-DF) e outros, representando Helisul Taxi Aereo Ltda. 
	1.8. Determinações/Recomendações/Orientações: não há.

Helisul Taxi Aéreo Ltda. (75.543.611/0001-85).

AROLDO CEDRAZ

Ministro Aroldo Cedraz.

Não atuou.

REPRESENTAÇÃO (REPR)

Secretaria de Recursos (Serur); Secretaria de Controle Externo de Aquisições Logísticas (Selog).